【裁判字號】    98,上易,330
【裁判日期】    980527
【裁判案由】    竊盜
【裁判全文】
臺灣高等法院高雄分院刑事判決         98年度上易字第330號
上  訴  人
即  被  告    乙○○
選任辯護人    丁玉雯    律師
上列上訴人因竊盜案件，不服臺灣高雄地方法院98年度審易字第
299 號中華民國98年3 月16日第一審判決（起訴案號：臺灣高雄
地方法院檢察署97年度偵字第26816 號），提起上訴，本院判決
如下：
     主  文
上訴駁回。
    事  實
一、乙○○於民國（以下同）97年間因妨害公務案件，經臺灣臺
    南地方法院以97年度簡字第853 號判決判處有期徒刑3 月確
    定，於97年6 月5 日易科罰金執行完畢，仍不知悔改，復於
    97 年9月16日晚上9 時許，與張弘翌（另案偵查）共同意圖
    為自己不法所有之犯意聯絡，共乘機車至高雄市○○區○○
    路與辛亥路口處之公有停車場內，由張弘翌負責把風，乙○○則持其所有之手電筒1 支搜尋停車場之車輛車內有無財物
    ，經確認後，乙○○持其所有之六角扳手1 支，先後破壞停
    放於該處由丙○○所有車號VU-7630 號、甲○○所有車號86
    89-ME 號自用小客車之車門鎖頭（毀損部分均未據告訴），
    復由原本負責把風之張弘翌下手至甲○○車內竊得手提包1
    只（內有筆記型電腦1 台、隨身硬碟2 只及錄音筆1 支），
    並放置於所乘機車之腳踏板；嗣於97年9 月16日晚上10時30
    分許，乙○○因持手電筒及六角扳手再至丙○○車內行竊時
    ，為巡邏員警到場，始罷手未能竊盜得逞，並經警扣得上開
    行竊所用之手電筒及六角扳手各1 支，張弘翌則發現巡邏員
    警後隨即逃離現場。
二、案經甲○○訴由高雄市政府警察局左營分局移送臺灣高雄地
    方法院檢察署檢察官偵查起訴。
    理  由
壹、証据能力部分：
    按被告以外之人（包括證人、鑑定人、告訴人、被害人及共
    同被告等）於審判外之陳述雖不符刑事訴訟法第159 條之1
    至之4 等四條之規定，而經當事人於審判程序同意作為證據
    ，法院審酌該言詞陳述或書面陳述作成時之情況，認為適當
    者，亦得為證據；當事人、代理人或辯護人於法院調查證據
    時，知有刑事訴訟法第159 條第1 項不得為證據之情形，而
    未於言詞辯論終結前聲明異議者，視為有前項之同意，同法
    第159 條之5 定有明文。本件上訴人乙○○、辯護人及檢察
    官對證人甲○○、丙○○於警詢中之陳述，於言詞辯論終結
    前，均未聲明異議，審酌各該證據作成之情況，並無不法取
    供等非任意性情況，認為適當，依刑事訴訟法第159 條之5
    第2 項之規定，得作為證據。
貳、實體部分：
一、訊之上訴人乙○○固坦承竊盜第1 部甲○○之車內財物，惟
    否認竊盜第2 部丙○○之車內財物，辯稱：尚未進入丙○○
    之車子，沒有偷到警察就來了，我被警察查到的時候是在公
    園內行走，那部車我已經打開了，我在車子停放的附近逛，
    沒有偷丙○○的車子云云。惟上開竊盜2 部車內財物之事實
    ，業經上訴人乙○○於警詢、偵查、原審審理中坦承不諱，
    核與被害人即證人甲○○於警詢之證述及被害人丙○○於警
    詢之證述相符，並有扣案手電筒及六角扳手各1 支、查獲照
    片10紙在卷可稽，查上訴人乙○○等既以所有之手電筒1 支
    搜尋停車場之車輛車內之財物，經確認後，上訴人乙○○再
    持其所有之六角扳手1 支，破壞停放於該處由丙○○所有車
    號VU-7630 號自用小客車之車門鎖頭，此即已著手竊盜行為
    ，足認上訴人乙○○於原審所為竊盜之自白核與事實相符，
    事證明確，上訴人乙○○嗣後翻異謂未竊盜第2 部丙○○之
    車內財物云云，所辯係卸責之詞，不足採信，其犯行已堪認
    定。
二、按刑法第321 條第1 項第3 款之攜帶兇器竊盜罪，係以行為
    人攜帶兇器竊盜為其加重條件，此所謂兇器，其種類並無限
    制，凡客觀上足對人之生命、身體、安全構成威脅，具有危
    險性之兇器均屬之，且祇須行竊時攜帶此種具有危險性之兇
    器為已足，並不以攜帶之初有行兇之意圖為必要（最高法院
    79年臺上字第5253號判例意旨參照）。本件上訴人乙○○行
    竊時所攜帶之六角扳手1 支，屬鐵製堅硬工具，前端經磨成
    一字型，有卷附照片可參，並使用於破壞車門鑰匙孔，客觀
    上為足以殺傷人生命、身體之器械，顯為具有危險性之兇器
    。核上訴人2 次竊盜所為，各係犯刑法第321 條第1 項第3
    款之攜帶兇器竊盜罪、第321 條第2 項、第1 項第3 款攜帶
    兇器竊盜未遂罪（上訴人乙○○等既以所有之手電筒1 支搜
    尋停車場之車輛車內之財物，經確認後，上訴人乙○○再持
    其所有之六角扳手1 支，破壞停放於該處由丙○○所有車號
    VU-7630 號自用小客車之車門鎖頭，因已搜尋車內財物並已
    下手破壞車輛，此即已著手竊盜行為，上訴人乙○○辯稱未
    著手云云，尚非可採）。上訴人乙○○與張弘翌就上開竊盜
    犯行，有犯意聯絡及行為分擔，應論以共同正犯。上訴人乙○○著手於竊取第2 部丙○○之自小客車時，尚未竊得財物
    即為警查獲，為未遂犯，此部分應依刑法第25條第2 項之規
    定，按既遂之刑度減輕之。上訴人乙○○先後2 次行竊之行
    為，犯意各別、行為互殊，侵害法益有別，應予分論併罰，
    辯護人謂2 次係接續犯云云，尚非可採。上訴人乙○○於97
    年間曾因妨害公務案件，經臺灣臺南地方法院以97年度簡字
    第853 號判決判處有期徒刑3 月確定，於97年6 月5 日易科
    罰金執行完畢，有臺灣高等法院被告前案紀錄表1 份在卷可
    按，其於受徒刑之執行完畢後，5 年以內故意再犯本件有期
    徒刑以上之罪，均為累犯，應依刑法第47條第1 項之規定，
    各加重其刑。
三、原審適用刑法第321 條第1 項第3 款、第2 項、第25條第2
    項、第47條第1 項、第38條第1 項第2 款、第51條第5 款規
    定，並審酌上訴人乙○○年值青壯，身心健全，不思循正當
    工作以謀資費，竟竊取他人財物，價值觀念偏差，應予導正
    ，被害人受有上開損失，及被告事後坦承犯行，犯後態度尚
    可等一切情狀，其竊盜2 次分別量處有期徒刑9 月、6 月，
    並定應執行刑為有期徒刑1 年2 月。並說明扣案之手電筒及
    六角扳手各1 支，為上訴人乙○○所有供犯罪所用之物，爰
    依刑法第38條第1 項第2 款之規定予以宣告沒收。經核原判
    決認事用法並無不合，量刑及定執行刑亦屬適當，上訴人乙○○上訴否認第2 次之竊盜，為無理由，應予駁回。
據上論斷，應依刑事訴訟法第368條，判決如主文。
本案經檢察官許美女到庭執行職務。
中    華    民    國    98    年    5     月    27    日
              刑事第六庭    審判長法  官  王憲義
                                  法  官  邱永貴
                                  法  官  張盛喜
以上正本證明與原本無異。
不得上訴。
中    華    民    國    98    年    5     月    27    日
                                  書記官  黃一秋
附錄本判決論罪科刑法條：
中華民國刑法第321條
（加重竊盜罪）
犯竊盜罪而有左列情形之一者，處 6 月以上、 5 年以下有期
徒刑：
一、於夜間侵入住宅或有人居住之建築物、船艦或隱匿其內而
    犯之者。
二、毀越門扇、牆垣或其他安全設備而犯之者。
三、攜帶兇器而犯之者。
四、結夥三人以上而犯之者。
五、乘火災、水災或其他災害之際而犯之者。
六、在車站或埠頭而犯之者。
前項之未遂犯罰之。


司法院資訊處製作；財團法人民間司法改革基金會備份。
